臺灣高等法院臺中分院刑事判決　　　　　　　　九十一年度上訴字第一五二七號
　　上　訴　人　臺灣苗栗地方法院檢察署檢察官
　　上　訴　人
　　即　被　告　丁○○
　　選任辯護人　魏早炳
　　　　　　　　李克欣
　　　　　　　　魏翠亭
　　被　　　告　己○○
　　被　　　告　丙○○
　　共　　　同
　　指定辯護人　本院公設辯護人　乙○○
右上訴人因被告等強盜等案件，不服臺灣苗栗地方法院九十一年度訴字第一一號中
華民國九十一年七月二十三日第一審判決（起訴案號：臺灣苗栗地方法院檢察署九十
一年度偵字第三一二號、第七六二號），提起上訴，本院判決如左：
    主      文
原判決撤銷。
丙○○、己○○、丁○○結夥三人以上帶兇器，意圖為自己不法之所有，以強暴至
使不能抗拒，而使他人交付其物，丙○○處有期徒刑柒年肆月，己○○、丁○○各處
有期徒刑柒年貳月。
    事      實
一、丙○○曾於民國九十年間因妨害自由案件，經臺灣苗栗地方法院於九十一年一月
    十四日判處有期徒刑三月確定（不構成累犯）。丙○○與庚○○均為遊戲橘子數
    位科技股份有限公司所架設維護之伺服器內「天堂」線上遊戲之玩家，二人於九
    十年十月六日在上網參與「天堂」線上遊戲過程中，協議由丙○○以新臺幣（下
    同）一萬二千五百元向庚○○購買庚○○於「天堂」線上遊戲中所扮演角色擁有
    之「天幣」（指在該遊戲虛擬空間中所使用之貨幣）一百五十萬，復因遊戲中每
    個角色所能攜帶之物品有重量限制，約明庚○○須先將「天幣」一百五十萬全數
    換購成「高品質藍寶石」（指該遊戲虛擬空間中之一種寶物），再行移轉至丙○○指定之天堂線上遊戲中之特定角色，並相約於九十年十月十一日履行。嗣丙○○於九十年十月十一日上午七時許在苗栗市將上情告知謝俊傑，二人竟起共同強
    盜庚○○所有上開由「天幣」換購之「高品質藍寶石」及其他財物之犯意，共同
    計劃如何以強暴方式使庚○○說出其於「天堂」線上遊戲之帳號及密碼，俾移轉
    上開遊戲內虛擬財物「高品質藍寶石」，並強取其他財物。謀議既定，即分別由
    丙○○邀丁○○，謝俊傑邀己○○共同參與，四人基於共同強盜得利、取財之犯
    意聯絡，於同日上午十時許，先由丙○○駕車搭載丁○○、謝俊傑、己○○，共
    同帶西瓜刀一把及鋼管一支（所有人均不詳）（己○○於警訊時供稱在途中至
    中華路永伸鐵工廠取鋼管二支，於原審稱忘了係一支或二支，依其他共犯之供詞
    ，未稱己○○持有一支以上之鋼管，應認持有一支），先至苗栗縣福星山八甲產
    業道路一處大門後空地，由丁○○持西瓜刀一把、己○○持鋼管一支下車，在該
    處等候，謝俊傑則駕車載丙○○前往上開與庚○○約定之加油站，由丙○○下車
    等候庚○○，謝俊傑則自行駕車前往與丁○○、己○○會合。俟庚○○及其妻戊○○（起訴書誤載為張秀貞）到達與丙○○會面後，丙○○即向庚○○佯稱：伊
    身上只有一萬元，請庚○○及戊○○與伊一起回家，伊要向伊母拿錢等語，庚○○夫婦不疑而乃駕車搭載丙○○，並依丙○○指示行駛。嗣抵達上開丁○○、己○○等候地點，庚○○夫婦與丙○○下車進入門內，丁○○、己○○即分持西瓜
    刀與鋼管，與丙○○共同將庚○○、戊○○夫婦包圍，謝俊傑亦隨之露面。丙○○隨即向庚○○恐嚇稱：到這裏了，你就把「天堂」線上遊戲之帳號及密碼說出
    來，以此強暴手段至使庚○○不能抗拒而說出其於「天堂」線上遊戲之帳號ＦＯ
    Ｘ４４ＦＯＸ４４、密碼0000000000及帳號000000000、密
    碼0000000000共二組，丙○○等當場以行動電話通知其不知情友人綽
    號「阿雲」真實姓名、年籍不詳之成年男子，在不詳地點運用二部電腦設備連接
    網際網路至遊戲橘子公司所維護之「天堂」線上遊戲伺服主機，分別輸入丙○○
    在「天堂」線上遊戲所使用之帳號000000000、密碼ＭＹＬＯＢＥＩＳ
    ０３７１及庚○○之上開帳號、密碼，將庚○○在「天堂」線上遊戲上開帳號所
    扮演角色擁有之「高品質藍寶石」一千五百個及其他裝備等性質上屬無法複製，
    在「天堂」線上遊戲虛擬空間中須以「天幣」購買，惟現實生活中，仍具有一定
    財產上交易價值之電磁記錄，藉由庚○○所扮演之角色以直接交付（伺服器所顯
    示之記錄為ｇｉｖｅ）予丙○○所扮演角色之方式，移轉至丙○○所扮演之遊戲
    角色身上，丙○○藉此獲取至少價值一萬五千元之財產上利益。丙○○、丁○○
    、己○○、謝俊傑於等候綽號「阿雲」之男子於電腦上移轉上開「高品質藍寶石
    」等物，庚○○、戊○○受強暴而不能抗拒之狀態持續中，由丙○○、謝俊傑指
    揮，丁○○在旁守候把風，由己○○向庚○○、戊○○令將身上財物交出，使庚○○、戊○○不能抗拒而由庚○○交付易利信行動電話一支及皮包一個（內有庚○○國民身分證一張及現金約一萬元），戊○○交付皮包一個（內有現金約二萬
    元）予己○○，己○○於取得上開財物後，當場轉交謝俊傑再轉交丙○○，丙○○分予己○○一千五百元，其餘分配情形不詳。迄同日上午十一時五十分許，丙○○等獲悉綽號「阿雲」之男子於電腦上已將上開「高品質藍寶石」等物移轉至
    丙○○上開帳戶，丙○○將庚○○國民身分證置於現場，旋與丁○○、己○○、
    謝俊傑共同駕車離去，途中將作案用之西瓜刀、鋼管及強盜所得皮包丟棄。庚○○、戊○○見丙○○等人離去後始駕車逃離現場並報警循線查獲上情。
二、案經內政部警政署刑事警察局移送暨苗栗縣警察局頭份分局報請臺灣苗栗地方法
    院檢察署檢察官偵查起訴。
    理      由
一、右開事實，業據庚○○、戊○○指訴綦詳，互核相符，並有現場照片七張在卷可
    稽。
二、訊據上訴人即被告己○○坦承有上開共同持械向被害人庚○○取得「天堂」線上
    遊戲帳號、密碼後轉讓具有財產價值由「天幣」換購之「高品質藍寶石」之寶物
    ，及向庚○○、戊○○夫妻取得行動電話、皮包（包括內裝物品）等財物之犯行
    不諱。上訴人即被告丙○○、丁○○坦承有共同持械向庚○○取得「天幣」，惟
    均否認有參與取得行動電話、皮包及內裝財物等之犯行，辯稱該空地範圍很大，
    且有小坡擋著，各人所處位置不同，其二人不知道也沒有看見己○○與謝俊傑有
    此行為。且被告等均辯稱並無使用何強暴手段，庚○○見到其四人後即表示願意
    配合云云。
三、查被告等自始意圖以不法手段奪取庚○○之「高品質藍寶石」及其他財物，嗣並
    以強暴手段逼問庚○○之帳號密碼，經以網路移轉「高品質藍寶石」，又取得庚○○夫婦所有之行動電話、皮包及內裝財物等，有下列事證：
  (1)丙○○於警訊時供稱：「九十年十月初，我與庚○○達成以新臺幣一萬二千五百
    元之代價要與他交易遊戲天堂的天幣一百五十萬。．．．九十年十月十一日．．
    ．阿傑說不用花錢跟他買。叫我把庚○○帶到山上，他會想辦法讓庚○○說出帳
    號內的東西，包括．．．寶石、天幣全部轉為己有。．．．在車上時，我跟丁○○說，叫他與己○○在福興山八甲產業道路上一處門後，分持西瓜刀、棍子（指
    鋼管，下同）等，．．．走到門後，．．．丁○○拿西瓜刀、己○○拿棍子，我
    就叫庚○○夫婦將『天堂』的密碼及帳號說出來。」（九十一年度偵字第七六二
    號偵查卷第六頁）嗣於偵查及原審仍為相同之供述。
  (2)己○○於警訊時供稱：「在九十年十月十一日十時左右，我的朋友阿傑打電話到
    我家找我，問我『有錢賺，要不要賺』，我問他什麼事，他沒說，到時候就知道
    了。於是他開了一輛豐田汽車來載我，在途中，我們先到中華路上永伸鐵工廠先
    拿了二支鐵管，於是又去載了阿誌和一個不認識的朋友，我們一共四個人一同去
    山上，詳細地點我不知道，之後我和另一位朋友留在山上，阿傑和阿誌又開車下
    山，過了一會，阿誌和阿傑和另一男一女一同回來，在他們進來時我和那一位朋
    友，我拿鋼管，那位朋友拿刀（指丁○○）站在裡面，於是阿傑叫他們把值錢東
    西交出來，並派我去把他們東西拿給我後，我就把錢包拿給阿誌，並在現場阿誌
    分了一千五百元給我，在我們搶了他們錢後，我們一起搭阿誌的車離開，在離去
    途中我們把搶來的皮包和刀械、鋼管隨路丟棄。」「電子遊戲我不會，但是我有
    聽到阿誌用電話聯絡人叫轉帳之類的話。」等語（見臺灣苗栗地方法院檢察署九
    十一年度偵字第三一二號偵查卷第十七頁、第十八頁）於偵查中供述：「（問：
    你與丁○○留在福星山做何事？）我持鐵管，丁○○持西瓜刀，阿誌就帶阿傑進
    到如照片所示之鐵門內（翻牆入內），連同被害人二人共六人在門內，阿誌先向
    被害人喝令交出身上值錢之財物，丁○○則持西瓜刀嚇被害人，我持鋼管與阿傑
    站在旁邊，被害人交出皮包二個（男女各一個）、一支易利信手機．．．」等語
    （見同偵查卷第七十六頁反面、第七十七頁正面）於原審初訊時供稱：「（問：
    有無在九十年十月十一日上午十時許，與丁○○、丙○○、阿傑四人，在苗栗縣
    福星山八甲產業道路一處大門後空地搶被害人庚○○夫婦之手機及現金二萬八千
    元？）有的，是我們四人所為。」「（問：阿傑與丙○○有無持武器？）沒有。
    他們有在現場，謝俊傑（就是綽號『阿傑』）及丙○○指揮我去搜庚○○之身上
    財物，但我沒有搜，是我叫他交出來，之後我將皮包交給阿傑。」「（問：你如
    何搶庚○○夫婦之財物？）丁○○先拿西瓜刀衝到被害人面前，我隨後拿二支鐵
    棍到丁○○旁邊嚇被害人，丙○○開口叫被害人拿出財物，我請庚○○把身上財
    物拿出，我說：麻煩你們把身上財物之錢拿出來。然後庚○○就把身上的皮包拿
    給我，我就交給阿傑。當時丁○○沒有說話。」「我與丁○○距離被害人約三十
    公分，當時范某他拿西瓜刀舉起來作出要砍被害人之動作。」等語（見原審卷第
    十八、十九頁）。
  (3)丁○○於警訊時供稱：「丙○○開一部自小客來接我，在車中他告訴我，要押庚○○夫婦，逼他們說出線上遊戲天堂的帳號，再將他們帳號內的東西，包括．．
    ．寶石、天幣全部轉為己有。．．．丙○○說叫我在福興山八甲產業道路上一處
    門後，我拿西瓜刀、己○○拿棍子等，．．．過了約半小時，丙○○二人（另一
    人指謝俊傑）就帶庚○○夫婦來，我們就一起出來押他。我就至門口附近把風。
    丙○○三人就將庚○○夫婦圍起來。」（見偵查卷第六、七頁）於偵查中供稱：
    「車上原來即備放了鋼管及西瓜刀，車上丙○○有說要去押被害人夫婦．．．我
    持西瓜刀、楊持鋼管，阿傑在旁邊，由丙○○主談，被害人交出皮包、手機，並
    說出帳號密碼。」（見同卷第七八頁）
  (4)謝俊傑於原審審理中供稱：「丙○○叫我向被害人拿皮包，我不願意，丙○○叫
    我叫己○○去向被害人拿皮包，後來己○○去拿，之後交給我，我再轉交予丙○○，丙○○拿到皮包後，就走到後面空地去，丙○○叫己○○及丁○○看著被害
    人夫婦。」等語（見原審卷第一五六頁）。
  (5)庚○○於原審審理中證稱：「（問：丙○○叫你將皮包及錢拿出來時，丁○○及
    己○○在何處？做何動作？）在他們取得我帳號及密碼以行動電話確認後，丙○○與丁○○及己○○擋在我們前面，丙○○對我說：你們把皮包及錢拿出來。丁○○與己○○分別還是一樣手持西瓜刀及鋼管，站在同一位置。」「進去後，對
    方就跑出二人（不包括丙○○），一會兒就有一年紀較大的第三人出現，對方總
    共四人（包括丙○○），其中有二人，一人手持鋼管，另一人持西瓜刀（丁○○
    ），丙○○拿行動電話在聯絡，接著手持鋼管及西瓜刀之二人就圍過來，再來丙○○開口說：到這裏了，把密碼及帳號說出來！我就告訴他，他就打電話叫另一
    人輸入我網路遊戲之密碼及帳號，輸入後，當時約早上十時四十幾分，因電腦伺
    服器有固定休息時間，他沒有辦法將我天幣與其它裝備全部拿走，然後他就叫我
    們在那邊等，接著丙○○就叫我把身上之錢及皮包拿出來，當時手持鋼管及西瓜
    刀之二人站在旁邊，我與我太太將東西交給其中一人後，丙○○叫我們在旁邊等
    。．．．後來我走去向丙○○說：錢拿去，但身份證要留給我；他說好，就還我
    了。」「丙○○先向我拿密碼，後來才拿皮包。」「丙○○向我拿密碼時，范某
    及楊某在我身旁（我伸手可及處），范某拿西瓜刀，楊某手持鋼管。」「在他們
    取得我帳號及密碼以行動電話確認後，丙○○與范某及楊某擋在我們前面，林某
    對我說：你們把皮包及錢拿出來。范某與楊某分別還是一樣手持西瓜刀及鋼管，
    站在同一位置。從向我們問密碼到叫我們交出皮包持時間相隔約五分鐘。」（見
    原審卷第六六、六七頁）戊○○於原審證稱：「（問：誰向你要皮包？）丙○○
    一人．．．」、「（問：你交給誰？）帶我們去那個人（即丙○○）。」（同筆
    錄第十四頁、第十八頁）「丙○○向我們要密碼，拿刀與鋼管之人站著，他們沒
    有說話，他沒有做何動作。要完密碼後相差不久向我們要皮包，是丙○○一人向
    我要皮包，他人在土墩後。那二位手持鋼管及西瓜刀的人不在場。」（見原審卷
    第七五頁）關於被告等奪取「天幣」情節，庚○○夫婦證述情節與被告等供述情
    節相符，關於係何人令其等交付其他財物部分，庚○○夫婦上開所證係丙○○所
    為，與被告等所供不符，惟庚○○、戊○○嗣後於原審審理中經詰問已改稱係在
    等待確認密碼正確與否之時間己○○過來向伊夫婦拿財物，據庚○○證稱當時其
    他的人在大門另一邊之土堆後，因視野關係所以看不到，而己○○取得後拿到另
    一邊，其看不到，但其事後表示要向丙○○說話，己○○就帶去找丙○○，其向
    丙○○要證件時，丙○○與謝俊傑在一起，被告等要離開時丙○○說證件在後面
    ，其走到原先位置，就看到身分證及現金二百元等語。此證詞與先前之供述不同
    ，惟誠如戊○○於本院審理中供述：當時情緒很緊張、害怕，沒有注意現場情形
    等語等情，事後回憶難免有出入，但經原審進行詰問，所證與被告等供稱係己○○向庚○○夫婦索取其他財物一節相符，揆之最後係由丙○○將身分證交還，自
    以己○○、謝俊傑指揮，被告等指派己○○向庚○○夫婦索取其他財物為可採信
    。
  (6)閻學琪確有交出「天堂」線上遊戲之帳號及密碼，由丙○○以行動電話通知綽號
    「阿雲」之男子，利用電腦於網際網路上將被害人閻學琪於天堂遊戲中所擁有價
    值新台幣一萬二千五百元之天幣，移轉到被告丙○○於「天堂」線上遊戲中之角
    色，而於近一小時待天幣移轉完畢後，始讓被害人庚○○、戊○○夫離去等情均
    坦承不諱，並據共犯謝俊傑於原審法院審理中到庭供述明確（見原審卷九十一年
    五月十四日審判筆錄）。
    綜上所述，丙○○、己○○、丁○○等與謝俊傑均全程參與奪取庚○○夫婦所有
    之「高品質藍寶石」、行動電話、皮包及內裝財物等犯行，丁○○係主使者丙○○之友，自始受丙○○之邀，先由丙○○駕車載至現場等候，庚○○夫婦到達後
    持刀參與強暴行為，並至門口把風，犯罪後復與其他人乘同輛車離去，顯有共同
    謀議及行為分擔。丙○○、丁○○有與己○○、謝俊傑共同對庚○○夫婦施強暴
    而取得除「天幣」以外之其他財物之犯行，足以認定。丙○○、丁○○所辯未參
    與取得「天幣」以外之其他財物行為云云，無非卸責之詞，不足採信。
四、被告等係以強暴之手段使庚○○夫婦交付「高品質藍寶石」及其他財物，已如前
    述，而依當時情形，被告等共四人一起圍住庚○○夫婦，態勢顯然對於庚○○夫
    婦不利，丁○○、己○○復分持足以危害生命之西瓜刀、鋼管，壓制庚○○夫妻
    之意思自由。且當地位置偏僻，人車稀少，對於庚○○夫婦而言，在對方占人數
    優勢且持有可致命兇器之下，保全生命安全為當務之急，此業據庚○○於原審審
    理中證稱：「（問：從你進去到你離開，你的感覺？）能平安回來就好。」「
    （問：你當時是否有想到反抗？）沒有，因他們人多，且我只有帶我太太去，希
    望能平安回來就好了，且旁邊又是懸崖。」「（問：你當時是否有想到要反抗？
    ）有，但想到反抗也沒有用，所以沒有反抗。」「（問：你覺得你有無反抗之機
    會？）自己沒有機會反抗，因旁邊是懸崖，一推就下去了，他們人那麼多，沒有
    退路。」（見原審卷第六八、六九頁）當時被告等既手持有殺傷力之西瓜刀、鋼
    管，將庚○○夫婦團團圍住在庚○○夫婦伸手可及之處，旁邊又有懸崖，不論該
    地點是否人煙罕至或仍有車流量，被告等亦無庸毆打或將刀械架於頸項上，客觀
    上已足使庚○○夫婦生命遭受威脅、喪失意志自由而無法抗拒。則庚○○表示願
    意配合，無非為求全身而退，難認係出於自由意志。亦不得以被告等未毆打庚○○夫婦或僅手持刀械未做何動作即認庚○○夫婦仍有意思自由。被告等以強暴手
    段至使庚○○夫婦不能抗拒而交付「高品質藍寶石」之不法利益及行電動話、皮
    包及內裝之不法財物，犯行堪予認定。
五、按電腦網路線上遊戲之寶物資料，係以電磁紀錄之方式儲存於遊戲伺服器內，遊
    戲帳號所有人對於寶物之電磁紀錄擁有支配權，可任意處分或移轉寶物，又上開
    寶物雖為虛擬，然於現實世界中均有一定之財產價值，玩家可透過網路拍賣或交
    換，與現實世界之財物並無不同，是取得遊戲中之寶物，實際上即係取得一種財
    產上之利益。被告等以強暴手段逼問庚○○「天堂」線上遊戲帳號、密碼而移轉
    取得「高品質藍寶石」之不法利益，又以同一強暴手段使庚○○、戊○○不能抗
    拒而交付行動電話、皮包及內裝財物，核係犯修正後刑法第三百三十條第一項、
    第三百二十八條第二項、第一項之加重強盜得利及強盜取財罪（被告行為時有效
    之懲治盜匪條例業經廢止，刑法第三百三十條之規定，亦經修正，並均經總統於
    九十年一月三十日公布，於同年二月一日生效。懲治盜匪條例雖經廢止，但因廢
    止該條例之同時，已修正刑法相關法條，其立法目的旨在以修正後之刑法相關法
    條取代該條例部分相關法條，且因該條例廢止前，與新修正之刑法相關法條，均
    有刑罰規定，自屬刑法第二條第一項所謂之行為後法律變更，而應就行為時有效
    之懲治盜匪條例與裁判時之修正後刑法相關規定比較適用。被告等結夥三人以上
    帶可供兇器使用且足以危害人之身體、生命之西瓜刀及鋼管實施強盜行為，被
    告行為時有效之懲治盜匪條例第五條第一項第一款之強盜罪，其法定刑為無期徒
    刑或七年以上有期徒刑，而依修正後刑法第三百三十條第一項之規定，犯強盜罪
    而有第三百二十一條各款情形之一者，處七年以上有期徒刑。比較結果，以修正
    後之刑法第三百三十條第一項之規定有利被告等，依刑法第二條第一項前段規定
    ，應適用修正後刑法第三百三十條第一項規定處斷）。被告等同時強盜庚○○、
    戊○○，屬一行為觸犯二罪名之想像競合犯，僅以一強盜取財罪論處。被告等與
    謝俊傑間就上開二罪均有犯意聯絡及行為分擔，皆為共同正犯。被告等於出發前
    除基於強盜「高品質藍寶石」之目的外，並意圖「賺錢」，此有己○○於警訊及
    原審均供稱係應謝俊傑邀約前往「賺錢」，可證被告及謝俊傑等同時有強取庚○○之其他財物犯意。被告等本於一個強盜意思，既令庚○○交付「高品質藍寶石
    」之不法利益，又在取得密碼等候移轉「高品質藍寶石」之時間內，於施強暴致
    庚○○夫婦不能抗拒之持續狀態中強盜財物，核係一行為觸犯二罪名之想像競合
    犯，應從犯罪所得價值較高之強盜取財罪論處一罪。扣案之木棍非違禁物，亦非
    供被告等犯罪之用，不予宣告沒收。被告等犯罪時所持用之西瓜刀及鋼管均未扣
    案，丙○○供稱係謝俊傑帶，由謝俊傑取回，謝俊傑則供稱西瓜刀係丙○○所
    有，並無證據證明係何人所有，而據楊得灝於警訊時供稱已連同鋼管於離開現場
    之途中隨路丟棄，是既不能證明仍存在，且非違禁物，不予宣告沒收。原審就被
    告等之犯行論罪科刑，固非無見，惟被告等施強暴之手段已足使庚○○夫婦不能
    抗拒，原審認庚○○夫婦尚有意思自由，而就取得「高品質藍寶石」部分變更起
    訴法條論以剝奪他人行動自由罪、恐嚇得利罪、恐嚇取財等罪，就取得其他財物
    部分變更起訴法條論以恐嚇取財罪，而分別依牽連犯與想像競合犯關係，從一重
    分別依恐嚇得利罪、恐嚇取財罪處斷（公訴人起訴意旨原認被告三人，均係犯刑
    法第三百零四條第一項強制罪、第三百三十九條第二項之詐欺得利罪、第三百二
    十三條、第三百二十條第一項之竊盜電磁紀錄罪，嗣經公訴人當庭更正起訴法條
    為修正後刑法三百三十條第一項之加重強盜得利、強盜取財罪），又宣告沒收不
    能證明仍存在之西瓜刀及鋼管，尚有違誤。又丙○○雖利用不知情綽號「阿雲」
    之成年男子，以電腦於網際網路上移轉「高品質藍寶石」而完成其強盜得利犯行
    ，但丙○○自己既有實施犯罪行為，與間接正犯係利用他人犯罪而自己不實施犯
    罪行為者不同，原判決論丙○○為間接正犯，亦有未洽。檢察官上訴意旨以被告
    等係犯加重強盜得利、取財罪，為有理由。丁○○上訴意旨以其未參與取得「高
    品質藍寶石」以外之其他財物犯行，為無理由。原判決既有上述瑕疵，應予撤銷
    改判。審酌被告丙○○曾於九十年間因妨害自由案件，經本院於九十一年一月十
    四日判處有期徒刑三月並經確定，素行不佳，且係本案件之主謀，己○○、丁○○未有犯罪紀錄，有臺灣高等法院檢察署刑案紀錄簡覆表三紙在卷可稽，及被告
    等年輕力強，不思上進，僅為取得網路「天堂」線上遊戲中之寶物，於光天化日
    之下結夥持西刀瓜及鋼管為強盜行為，嚴重危害社會治安，並被告等於實施犯罪
    行為時並未傷及被害人、被告犯罪後態度、被害人所受損害等一切情狀，分別量
    處如主文所示之刑，並定其應執行之刑。
六、公訴人於原審追加起訴意旨略以：被告等為求「高品質藍寶石」之移轉完成，限
    制庚○○夫婦行動近一小時，認係另犯刑法第三百零二條第一項之罪。惟查被告
    等之限制庚○○夫婦之行動自由係其實施強盜之部分行為，不應另予論罪，惟公
    訴人認此部分與上開論罪之強盜得利部分有方法結果之牽連犯之裁判上一罪關係
    ，不另為無罪之諭知。
據上論斷，依刑事訴訟法第三百六十九條第一項、第三百六十四條、第二百九十九條
第一項前段，刑法第二條第一項前段、第二十八條、第三百三十條第一項、第三百二
十八條第二項、第三百二十一條第一項第三、四款、第五十五條、第五十一條第五款
，判決如主文。
本案經檢察官甲○○到庭執行職務。
中      華      民      國      九十一  年      十      月      廿二    日
                                臺灣高等法院臺中分院刑事第九庭
                                      審判長法  官  陳  筱  珮
                                            法  官  康  應  龍
                                            法  官  吳  重  政
右正本證明與原本無異。
如不服本判決應於收受送達後十日內向本院提出上訴書狀，其未敘述上訴之理由者並
得於提起上訴後十日內向本院補提理由書（均須按他造當事人之人數附繕本）。
                                            書記官  林  世  傑
中      華      民      國      九十一  年      十      月      廿三    日
                                                                        Ａ
